最高法院刑事裁定　　　　　　　　　 110年度台抗字第1806號
抗　告　人　詹○修




上列抗告人因家暴殺人未遂案件，不服臺灣高等法院中華民國11
0年9月14日延長羈押之裁定（110 年度上訴字第2037號），提起
抗告，本院裁定如下：
    主  文
抗告駁回。
    理  由
一、本件原裁定以抗告人詹○修因家暴殺人未遂案件，前經原審
    訊問後，認其犯刑法第280條、第278條第3項、第1項之對直
    系血親尊親屬重傷害未遂罪，及同法第278條第3項、第1 項
    之重傷害未遂罪，嫌疑重大，而有羈押之必要，乃於民國11
    0年6月18日執行羈押。茲抗告人涉犯上開重傷害未遂罪，經
    第一審判處有期徒刑6年2月，抗告人不服提起上訴後，嗣經
    原審以110 年度上訴字第2037號判決駁回上訴在案，其嫌疑
    重大，且持拔釘器先後攻擊其母詹蔡○玉及其弟詹○儒，有
    事實足認有反覆實施同一犯罪之虞，因認羈押原因仍然存在
    ，有繼續羈押之必要，乃裁定自110 年9月18日起延長羈押2
    月（第1次延長羈押）。
二、抗告人抗告意旨略以：卷內並無證據顯示抗告人有反覆實行
    重傷害未遂罪之情，已與刑事訴訟法第101條之1第1項第2款
    之羈押要件不符。而抗告人先後攻擊詹○儒、詹蔡○玉，時
    空相當密接，目的無二，除傷害上開2 人外，尚難謂「反覆
    實施」，且原裁定僅敘及抗告人攻擊其母親與胞弟之行為，
    對於犯罪前後之客觀環境或條件全未說明，亦未敘明如何認
    抗告人反覆實行上開犯罪，原裁定有理由不備之違法云云。
    惟按被告經法官訊問後，認為家庭成員間故意實施家庭暴力
    行為而成立之罪，其嫌疑重大，有事實足認為有反覆實行前
    開犯罪之虞，而有羈押之必要者，得羈押之，家庭暴力防治
    法第30條之1 定有明文。而被告有無羈押之必要性暨應否依
    法延長羈押，均屬事實審法院得自由裁量、判斷之職權，苟
    其此項裁量、判斷與法律規定無違，且不悖乎通常一般人日
    常生活經驗之定則或論理法則，即不得任意指為違法而據為
    抗告之適法理由。原裁定對其憑何認定本件抗告人羈押原因
    尚未消滅，仍有依法延長羈押之必要，已敘明其理由，業如
    前述，核其所為論斷及裁量，並未違反經驗及論理法則，亦
    無逾越比例原則或有恣意裁量之違法。且其以抗告人對家庭
    成員詹蔡○玉、詹○儒犯重傷害未遂罪，嫌疑重大，並持拔
    釘器先後攻擊詹蔡○玉及詹○儒，因認有事實足認其有反覆
    實行同一犯罪之虞，而有羈押之必要，予以羈押，於法尚屬
    無違，亦無抗告意旨所指理由不備之情形。抗告意旨徒憑己
    意，任意指摘原裁定不當，依上開說明，其抗告為無理由，
    自應予駁回。
據上論結，應依刑事訴訟法第412條，裁定如主文。
中    華    民    國   110    年    10    月    21    日
                  刑事第三庭審判長法  官  徐  昌  錦  
                                  法  官  周  政  達  
                                  法  官  江  翠  萍  
                                  法  官  侯  廷  昌  
                                  法  官  林  海  祥  
本件正本證明與原本無異
                                  書記官
中    華    民    國   110    年    10    月    25    日